

Informations personnelles



Ludovic Parriaud



wtfshenei@gmail.com



+33608733717



32B rue André Desvignes 58640 Varennes-Vauzelles



31 mars 1987



Chalon sur Saône



В



Homme



Français



shenei.fr

Compétences

Travail d'équipe

Leadership

Autonomie

Rigueur et Responsabilité

Langues

Français

Anglais

Allemand

Centres d'intérêt

- Internet/Informatique
- Jeux-Vidéo
- Cinéma/Séries

Ludovic Parriaud

Profil

Fort de plus de 15 ans d'expérience au sein de la SNCF, j'ai pu pratiquer de nombreux métiers en m'impliquant toujours de façon à devenir autonome dans mes nombreuses tâches. Mon envie d'apprendre, ainsi que ma rigueur, m'ont naturellement amenées à des postes engageant ma responsabilité, là où je m'épanouis complètement.

Ayant ressenti le besoin de découvrir de nouvelles choses et d'entamer une reconversion professionnelle tout en relevant de nouveaux défis, je suis motivé pour apprendre, me former ainsi que partager mes connaissances.

Formation

BEP MSMA (Maintenance des Systèmes Mécaniques Automatisés)

de sept. 2003 à août 2005

Lycée Hector Guimard, Lyon En alternance SNCF

Seconde Générale

de sept. 2002 à août 2003

Lycée Pontus de Tyard, Chalon sur Saône

Expérience professionnelle

Tuyauteur-Freiniste de mars 2016 à févr. 2022

Technicentre Industriel de Nevers-Languedoc, Varennes-Vauzellles

MécanicienTechnicentre Industriel de Nevers-Languedoc, Varennes-Vauzelles

de janv. 2012 à févr. 2016

Aménagements Intérieurs

Technicentre Industriel de Nevers-Languedoc, Varennes-Vauzelles

de sept. 2005 à mars 2008

de avr. 2008 à déc. 2011

ElectricienTechnicentre Industriel de Nevers-Languedoc, Varennes-Vauzelles

Certificats

Création de site web avec HTML5 et CSS3 Certificat de réussite OpenClassRooms avr. 2022

Architecture MVC en PHP

août 2020

Certificat de réussite OpenClassRooms

Activités extra-professionnelles

Secrétaire d'Association

de nov. 2009 à oct. 2012

Association "Fureur"

Association regroupant une centaine de membres de joueurs en ligne à cette époque. Ayant rejoint la guilde courant 2008, j'ai fais parti de l'équipe qui a transformé ce regroupement de joueurs en association où nous avons dû gérer un budget ainsi que des partenariats qui nous ont, notamment, amené à travailler aux côtés d'éditeurs professionnels du jeux-vidéo.